【裁判字號】    97,簡聲抗,5
【裁判日期】    970829
【裁判案由】    停止強制執行
【裁判全文】
臺灣嘉義地方法院民事裁定             97年度簡聲抗字第5號
抗  告  人  甲○○○○○○○
相  對  人  乙○○○○○○
上列當事人間聲請停止強制執行事件，抗告人對於民國96年8月
9日本院所為第一審之裁定提起抗告，本院裁定如下：
    主  文
抗告駁回。
抗告程序費用新臺幣壹仟元由抗告人負擔。
    理  由
一、按有回復原狀之聲請，或提起再審或異議之訴，或對於和解
    為繼續審判之請求，或提起宣告調解無效之訴、撤銷調解之
    訴，或對於許可強制執行之裁定提起抗告時，法院因必要情
    形或依聲請定相當並確實之擔保，得為停止強制執行之裁定
    ，強制執行法第18條第2項定有明文。又法院依強制執行法
    第18條第2項規定，以裁定命債務人供擔保後停止強制執行
    ，其擔保金額之多寡應如何認為相當，原屬於法院職權裁量
    之範圍，如已斟酌債權人因停止執行所應受之損害，自非當
    事人所可任意指摘，最高法院92年台抗字第574號著有裁定
    可參。
二、經查，原法院依相對人之聲請裁定准予停止強制執行，經原
    法院審酌兩造間債務人異議之訴之訴訟標的價額，並考量抗
    告人因停止執行可能遭受之損害等情，認擔保金額以81,641
    元為適當，爰裁定擔保金額為81,641元，經核抗告人聲請強
    制執行之債權金額為新台幣（下同）81,641元及自民國（下
    同）74年4月28日起至清償日止，按中央銀行核定放款利率
    1／2計算利息及執行費用，而中央銀行自74年迄今，基準放
    款利率除78年之10.375％及79年之10％，其餘年數均未達10
    ％，縱均以10％之放款利率1／2計算，抗告人之債權金額至
    原審裁定停止強制執行時（97年7月3日）僅有176,181元（
    計算式：74年4月28日至97年7月3日約為23又1／6年，
    81,641×5％×23.16＝94,540，81,641＋94,540＝176,181
    ），以本件異議之訴之訴訟價額未逾150萬元，不得上訴第
    三審，計算法院第一審辦案期限為1年4月，第二審辦案期限
    為二年，則抗告人因相對人聲請強制執行所損失之利息按週
    年利率5％計算為29,950元（計算式：176,181×5％×3.4）
    ，則原審定擔保金額81,641元，非但並未不足，反而已超過
    抗告人因停止強制執行所受之損失，則原審酌定擔保金額於
    法洵無不合。抗告意旨空言指責原裁定關於酌定擔保金額顯
    然不足，求予廢棄，非有理由。
三、依民事訴訟法第95條、第78條裁定如主文。
中    華    民    國    97    年    8     月    29    日
                    民事第一庭審判長  法  官  林世芬
                                      法  官  張鶴齡
                                      法  官  柯月美
以上正本係照原本作成
本裁定不得再抗告
中    華    民    國    97    年    8     月    29    日
                                      書記官  李文政


司法院資訊處製作；財團法人民間司法改革基金會備份。
